臺灣高等法院刑事判決　　　　　　　　　　　　　九十一年度上訴字第一四一一號
　　上　訴　人　臺灣基隆地方法院檢察署檢察官
　　被　　　告　甲○○
　　選任辯護人　林良財
右上訴人因懲治走私條例案件，不服臺灣基隆地方法院八十八年度訴字第五九五號，
中華民國九十一年四月九日第一審判決（起訴案號：臺灣基隆地方法院檢察署八十八
年度偵字第五一七○號）提起上訴，本院判決如左：
    主  文
原判決撤銷。
甲○○私運管制物品進口逾公告數額，處有期徒刑參月。
    事  實
一、甲○○為華曜國際股份有限公司（以下稱華曜公司）負責人，明知大陸地區產製
    之ＶＣＤ光碟機係禁止進口之管制物品，於民國八十七年十二月間，自香港進口
    廿呎貨櫃（櫃號ＩＦＰＵ0000000）一只，並委託不知情之鴻尹報關有限
    公司（下稱鴻尹公司）負責人黃鴻復於八十七年十二月廿八日代向財政部基隆關
    稅局申報，華曜公司自香港進口來貨乙批，申報來貨全為電源供應器（ＰＯＷＥ
    ＲＳＵＰＰＬＹ）計六百七十二箱（每箱十個，合計六千七百二十個）之進口
    報關事宜（報單號碼：ＡＡ／８７／７６８８／００２５），竟於來貨六百七十
    二箱電源供應器中，以紙箱包裝，在貨櫃底層九十二件紙箱內，夾藏管制進口之
    大陸產製之ＶＣＤ光碟機三百台（完稅價格核計為新台幣（下同）五十七萬九千
    零二十六元）及非管制進口之電線七八○○條、ＢＮＸ牌音響一套，而電源供應
    器僅有五千八百二十個。嗣於八十七年十二月三十日上午，經基隆關稅局驗貨員
    會同鴻尹公司現場人員在所轄之中華貨櫃站查驗來貨時，發現上情。
二、案經法務部航業海員調查處移送臺灣基隆地方法院檢察署檢察官偵查起訴。
    理  由
一、訊據被告甲○○固承認右揭貨櫃為其所有且申報進口之事實，惟否認有何違反懲
    治走私條例之犯行，辯稱：伊同時向大陸深圳全暉電子有限公司（下稱全暉公司
    ）購買二只貨櫃，一只貨櫃全部裝載電源供應器六千七百二十個欲進口臺灣，另
    一只貨櫃則裝有電源供應器及ＶＣＤ光碟機三百台、電力蕊線八千條及電源供器
    五千八百個欲輸往新加坡偉氏科技有限公司，但全暉公司卻誤將該只裝有ＶＣＤ
    之貨櫃送抵基隆，而將另只裝滿電源供應器之貨櫃運往新加坡云云。經查：
    （一）被告於本件貨櫃進口報單上記載進口貨物為電源供應器六七二○個，實際
          經關稅局人員查獲該只貨櫃中之貨物為電源供應器五八二○個、管制進口
          大陸產製ＶＣＤ光碟機三百台、電線七千八百條及音響一組，其中管制進
          口大陸產製ＶＣＤ光碟機三百台之完稅價格已逾公告數額之事實，業據證
          人即鴻尹報關行負責人黃鴻復及證人即基隆關稅局驗貨課人員黃昭衡於偵
          查及原審證述明確（見調查卷八十八年一月二十一日、同年二月二十四日
          調查筆錄及原審卷第十五至十六頁、三五頁、七七至七八頁），並有報單
          號碼ＡＡ／８７／７６８８／００２５進口報單（見法務部調查局航業海
          員調查處卷證據三）、基隆關稅局八十八年第八八○五二一號處分書（見
          法務部調查局航業海員調查處卷證據四）及財政部基隆關稅局八十八年十
          二月二十七日基普進字第八八一○九九○五號函（見原審卷第四十四、四
          十五頁）各一份附卷可稽。而證人黃鴻復於原審中證稱：報單號碼ＡＺ0
          000000000之貨是被告委託我報關，而報關需要之發票及裝箱單
均係由被告傳真予我，我公司人員說東西因傾斜掉下來和報單上寫的不一
          樣，有反映給我知道等語（見原審卷第三五頁），又證人黃昭衡於原審中
          證稱：當天報單很多，這張是驗放的，剛驗時前面的看都對，我再到後面
          去看，割開才發現裡面裝的和進口報單寫的不一樣，內裝三百台ＶＣＤ，
          電線是七十八箱，一箱一百條，共七千八百條，音響一組，是二台構成一
          組，實際上電源供應器是五八二○條，有五百八十二箱，除了音響之外箱
          不同外，其他的ＶＣＤ及電源供應器外包裝均一樣，要以重量來衡量才知
          道是ＶＣＤ，因ＶＣＤ較輕，ＶＣＤ之貨均放在後面的三到四排等語（見
          原審卷第十五頁及第十六頁正面）。而本件查獲之大陸產製ＶＣＤ光碟機
          三百台，其完稅價格為五十七萬九千零二十六元，已逾公告數額，業經財
          政部基隆關稅局沒入，有基隆關稅局八十八年第八八○五二一號處分書及
          財政部基隆關稅局八十八年十二月二十七日基普進字第八八一○九九○五
          號函各一份附卷可稽。
    （二）原審雖勘驗包裝ＶＣＤ之紙箱與包裝電源線、電源供應器之紙箱大小不同
          、顏色深淺亦不同，有原審勘驗筆錄可證（見原審卷第四七、四八頁），
          惟證人黃昭衡復於原審證稱：（問：提示紙箱，這和你當時查獲之外箱是
          否一樣？）好像和我查獲時裝ＶＣＤ的不一樣，裝電線的是顏色比較深，
          也比較大，比較厚，還有標產地是Ｍａｄｅ  ｉｎ  Ｃｈｉｎａ，另二種
          裝ＶＣＤ和電源供應器的外箱是一樣都有標菱形的麥頭等語（見原審卷第
          七十八頁正面），是原審所勘驗之紙箱既與查獲時之紙箱有異，則查獲時
          該紙箱情形為何，仍應採信證人黃昭衡之證詞，準此，被告以與內裝電源
          供應器之紙箱相同之紙箱包裝管制進口大陸產製ＶＣＤ光碟機，應係故意
          放置企圖偽裝，若非因貨物重量不均，貨櫃傾斜，為驗貨人員察覺，顯難
          以辨別。退步言之，即令ＶＣＤ與電源供應器之包裝紙箱有如原審勘驗所
          示之差異，惟外觀仍屬近似，有卷附照片可佐（見原審卷第四八頁），且
          走私手法精密程度，因人而異，自難僅以此些許差別，即認被告斷不可能
          以不同紙箱私運管制物品ＶＣＤ進口。
    （三）被告於原審初辯稱被告經營之華曜公司於八十七年十二月間，同時向香港
      百倍威實業有限公司（下稱百倍威公司）購買而由大陸全暉公司裝櫃出口
          之二只貨櫃，其中一只貨櫃全部裝載電源供應器六千七百二十個，原欲進
          口台灣；另一只貨櫃裝有ＶＣＤ三百套、電線八千條及電源供應器五千八
          百個，原欲運往新加坡偉氏公司，詎大陸全暉公司卻將原欲運往新加坡之
          系爭貨櫃運至台灣，而發生本案云云，並提出百倍威公司出具之發票二紙
          為佐。惟查被告所提有關ＶＣＤ發票（發票號碼Ｚ00000000000），係記載
          ＶＣＤ三百台、電線八千條、電源供應器五千八百個，顯與查獲貨櫃ＶＣ
          Ｄ三百台、電線七八○○條、ＢＮＸ牌音響一套，電源供應器僅有五千八
          百二十個之數量不符。且原審囑請我國駐新加坡代表處查証結果，新加坡
          偉氏公司負責人Ms. Linda Goh覆函稱該公司並無所謂Perpect Way
          Industries Ltd.（即百倍威公司）之供應，亦未向其進口第
          Ｚ00000000000號發票所列之任何各項商品，有我國駐新加坡台北代表處八
          十九年二月九日新加（八九）字第０一一八號函可稽（見原審卷八二頁）
          。被告再為爭執，辯稱偉氏公司係向華曜公司購買上開商品，但經本院函
          外交部囑託我國駐新加坡經貿辦事處詢問有關新加坡偉氏公司是否向華曜
          公司訂購ＶＣＤ光碟機一事，經駐新加坡臺北代表處回函稱：ＷＩＳＥ－
          ＴＥＣＨ  ＰＴＥ  ＬＴＤ（即新加坡偉氏公司）公司頃函覆稱，若干年
          前曾與本處商務組秘書聯絡，確認並無從台灣購買任何ＶＣＤ，惟該公司
          曾向華曜股份有限公司進口Ｃｏｍｐｕｔｅｒ  Ｃａｓｅ及Ｐｏｗｅｒ
          Ｓｕｐｐｌｙ等語，有該處九十一年八月十四日新加字第○五六七號函暨
          ＷＩＳＥ－ＴＥＣＨ  ＰＴＥ  ＬＴＤ覆函影本乙份，顯見被告上開辯解
          均非真實，不足採信。又證人謝信章雖於原審證稱其為全暉公司負責人，
          系爭貨櫃確係全暉公司於裝貨時搞錯而誤運至台灣云云（見原審卷第一六
          七至一七○頁），惟新加坡偉氏公司並無向華曜公司購買ＶＣＤ光碟機之
          事實，已如前述，證人謝信章之證詞明顯與事實不符，其所為上開證言應
          係迴護被告之詞，不足採信。
    （四）被告雖辯稱偉氏科技公司曾將部分誤運之電源供應器退回，並提出進口報
          單一紙為証（即上証一），惟將此報單與本件遭基隆關稅局查獲之進口報
          單相核對，被告所提報單之貨物名稱為「COMPUTER ASSEMBLY 996L-ATX M
          IDI TOWER CASE」及「CF8502AB-ATX MIDI TOWER CASE」，查扣貨物之進
          口報單貨物名稱則為「POWER SUPPLY, EXCHANGEABLE TYPE, SIZE:5.5X5.
          9X3.35 INCHES, OUTPUT POWER:235W, OUTPUT DENSITY:2.16W/INQ,MODEL
          ：ASTE-235WATX」，二者完全不同（見本院卷附上証一及調查卷附証據二
          ），益見被告辯解係蓄意混淆，顯非事實。
    （五）綜上所述，本件事證明確，被告犯行堪以認定。
二、核被告甲○○所為，係犯懲治走私條例第二條第一項之私運管制物品進口罪。原
    審未詳加審究，遽以被告私運管制物品進口犯行無法證明而諭知無罪，自非允洽
    。檢察官上訴執此指摘原判決不當，為有理由，應由本院將原判決撤銷改判。爰
    審酌被告進口管制物品之數量、金額，對於國內海關之管理及關稅之課徵造成之
    影響，犯罪之動機、目的、手段，及犯罪後仍飾詞圖辯等一切情狀，量處如主文
    第二項所示之刑。
據上論斷，應依刑事訴訟法第三百六十九條第一項前段、第三百六十四條、第二百九
十九條第一項前段，懲治走私條例第二條第一項，判決如主文。
本案經檢察官李進誠到庭執行職務。
中      華      民      國    九十一    年     十一     月    二十七    日
                                臺灣高等法院刑事第十三庭
                                    審判長法  官  蔡    燉
                                          法  官  李  春  地
                                          法  官  盧  彥  如
右正本證明與原本無異。
如不服本判決應於收受送達後十日內向本院提出上訴書狀，其未敘述上訴之理由者並
得於提起上訴後十日內向本院補提理由書（均須按他造當事人之人數附繕本）。
                                          書記官  何  閣  梅
中      華      民      國    九十一    年     十一     月    二十七    日
附錄：本案論罪科刑法條全文
懲治走私條例第二條
私運管制物品進口﹑出口逾公告數額者，處七年以下有期徒刑，得併科新台幣二十萬
元以下罰金。
以犯前項之罪為常業者，處三年以上十年以下有期徒刑，得併科新台幣三十萬元以下
罰金。
第一項之未遂犯罰之。
第一項所稱管制物品及其數額，由行政院公告之。
